【裁判字號】    98,執消債更,93
【裁判日期】    980904
【裁判案由】    更生事件
【裁判全文】
臺灣屏東地方法院民事裁定          98年度執消債更字第93號
聲  請  人
即  債務人    乙○○
債  權  人    屏東縣政府稅務局
法定代理人    施錦芳
債  權  人    財政部臺灣省南區國稅局屏東縣分局
法定代理人    林啟智
債  權  人    安泰商業銀行股份有限公司
法定代理人    齊百邁
債  權  人    國泰世華商業銀行股份有限公司
法定代理人    汪國華
代  理  人    丙○○
債  權  人    花旗(台灣)銀行股份有限公司
法定代理人    利明
債  權  人    元大商業銀行股份有限公司
法定代理人    顏慶章
代  理  人    甲○○
債  權  人    台新國際商業銀行股份有限公司
法定代理人    蔡孟
債  權  人    第一商業銀行股份有限公司
法定代理人    陳裕璋
代  理  人    戊○○
債  權  人    荷商荷蘭銀行股份有限公司台北分公司
法定代理人    經天瑞
債  權  人    中國信託商業銀行股份有限公司
法定代理人    羅聯福
代  理  人    丁○○
上列當事人聲請消費者債務清理事件，本院裁定如下：
    主  文
債權人會議可決如附件所示之更生方案應予認可。
       理  由
一、按「法院得將更生方案之內容及債務人財產及收入狀況報告
    書通知債權人，命債權人於法院所定期間內以書面確答是否
    同意該方案，逾期不為確答，視為同意。同意及視為同意更
    生方案之已申報無擔保及無優先權債權人過半數，且其所代
    表之債權額，逾已申報無擔保及無優先權總債權額之二分之
    一時，視為債權人會議可決更生方案。」另按「更生方案經
    可決者，法院應為認可與否之裁定。」消費者債務清理條例
     (下稱本條例)第60 條第1 項、第2 項及第62條第1 項分別
    定有明文。
二、查本件債務人聲請更生，前經本院98年2 月17日以97年度消
    債更字第746 號裁定開始更生程序在案，而其所提如附件所
    示之更生方案，經本院於98年7 月27日以屏院惠民執宙字第
    98執消債更93號函請8 位債權人於文到10日內，就債務人所
    提之更生方案內容，以書面確答是否同意，逾期不為確答者
    ，即視為同意。本件有債權人元大商業銀行股份有限公司及
    中國信託商業銀行股份有限公司表示不同意，惟人數並未過
    半，且不同意債權人之債權占總債權額為22.15 ％，亦未達
    總債權額之2 分之1 ，則依本條例第60條第2 項之規定，附
    件所示之更生方案業經債權人會議可決，並有更生方案、陳
    報狀及送達證書在卷足憑，且債務人目前任職於萬嘉國際有
    限公司有薪資之正常收入，有薪資證明附卷可稽，其97年度
    之薪資收入有314,500 元，有本院依職權調取之97年稅務電
    子閘門財產所得調件明細表附卷可稽，債務人每月平均薪資
    有26,208元，扣除其每月所主張之必要支出13,246元，尚有
    餘額13,245元應足以履行每月更生金額，是債務人所提上開
    更生方案，其條件核屬公允、適當、可行，復查無本條例第
    63 條 所定不應認可之消極事由存在，爰裁定如主文。
三、另債權人台新國際商業銀行股份有限公司及中國信託商業銀
    行股份有限公司於陳報狀中並請求於債務人更生條件全部履
    行完畢前之生活程度應加以限制乙節，審酌本件債務人已願
    清償百分之百，足認有清償之誠意，且生活程度之限制本無
    一定之標準，又無罰則可資規範，而債務人如不按更生方案
    履行，依本條例第74條規定，債權人自可以該更生方案為執
    行名義聲請強制執行，已足救濟，故不為生活之限制；且就
    債權人中國信託商業銀行股份有限公司所陳報行使擔保權後
    不足受償之債權額部分，因現債務人仍依約正常履行中，且
    債權人中國信託商業銀行股份有限公司亦具狀表示不於本次
    更生方案中行使此部分債權額，因此倘嗣後債務人就有擔保
    部分有債務不履行而致實際發生受償不足之情形時，宜由債
    權人另循本條例第73條但書辦理，併此敘明。
中    華    民    國    98    年    9    月      4    日
                            司法事務官
上為正本係照原本作成
如不服本裁定，應於裁定送達後10日內，以書狀向本院司法事務
官提出異議。
                            法院書記官  徐建功
中    華    民    國    98    年    9     月     4    日

司法院資訊處製作；財團法人民間司法改革基金會備份。
